{"related": ["convertir"], "etymology": null, "url": "https://en.wiktionary.org/wiki/convertirse", "definitions": ["(reflexive) to become, get, turn, transform"], "verb": "convertirse", "synonyms": ["hacerse", "volverse", "ponerse"], "description": "convertirse (first-person singular present me convierto, first-person singular preterite me convert\u00ed, past participle convertido)", "conjugations": {"imperative": {"affirmative": ["", "convi\u00e9rtete", "convi\u00e9rtase", "convirt\u00e1monos", "convert\u00edos", "convi\u00e9rtanse"], "negative": ["", "no te conviertas", "no se convierta", "no nos convirtamos", "no os convirt\u00e1is", "no se conviertan"]}, "infinitive": "convertirse", "indicative": {"future": ["me convertir\u00e9", "te convertir\u00e1s", "se convertir\u00e1", "nos convertiremos", "os convertir\u00e9is", "se convertir\u00e1n"], "preterite": ["me convert\u00ed", "te convertiste", "se convirti\u00f3", "nos convertimos", "os convertisteis", "se convirtieron"], "imperfect": ["me convert\u00eda", "te convert\u00edas", "se convert\u00eda", "nos convert\u00edamos", "os convert\u00edais", "se convert\u00edan"], "conditional": ["me convertir\u00eda", "te convertir\u00edas", "se convertir\u00eda", "nos convertir\u00edamos", "os convertir\u00edais", "se convertir\u00edan"], "present": ["me convierto", "te conviertes (t\u00fa) - se convert\u00eds (vos)", "se convierte", "nos convertimos", "os convert\u00eds", "se convierten"]}, "pastparticiple": {"plural": {"feminine": "convertidas", "masculine": "convertidos"}, "singular": {"feminine": "convertida", "masculine": "convertido"}}, "gerund": "convirti\u00e9ndose", "subjunctive": {"imperfect_se": ["me convirtiese", "te convirtieses", "se convirtiese", "nos convirti\u00e9semos", "os convirtieseis", "se convirtiesen"], "future": ["me convirtiere", "te convirtieres", "se convirtiere", "nos convirti\u00e9remos", "os convirtiereis", "se convirtieren"], "imperfect_ra": ["me convirtiera", "te convirtieras", "se convirtiera", "nos convirti\u00e9ramos", "os convirtierais", "se convirtieran"], "present": ["me convierta", "te conviertas", "se convierta", "nos convirtamos", "os convirt\u00e1is", "se conviertan"]}}, "pronunciations": []}